Minutes et répertoires du notaire André GUYON, 27 septembre 1618 - 27 février 1668 (étude XXX)
Archives nationales
Minutes et répertoires du notaire André GUYON (étude XXX)
27 septembre 1618 - 27 février 1668
MC/ET/XXX/1 - MC/ET/XXX/69, MC/RE/XXX/1
Etude XXX; Guyon, André
Archives nationales de France
Minutes et répertoires: la loi 2008-696 du 15 juillet 2008 relative aux archives a fixé à 75 ans à compter de la date de l'acte, ou à 25 ans à compter de la date du décès de l'intéressé si ce délai est plus bref, le délai de communication des minutes et répertoires des notaires; ce délai est porté à 100 ans à compter de la date de l'acte si le document se rapporte à un mineur (code du Patrimoine, articles L213-2, 4e d et 5e).
Autres documents de l'étude (dossiers de clients, comptabilité...): s'agissant d'archives privées, ces documents sont communicables selon les modalités fixées par le déposant ou le donateur.
Certains documents ne sont pas accessibles en raison de leur mauvais état de conservation.
Versement
Accès aux instruments de recherche de tous les notaires de l’étude XXX
Archives de l'étude XXX
- Minutes de André GUYON, 25 octobre 1618 - 1668; MC/ET/XXX/1 - MC/ET/XXX/69
  - Minutes. 1618, 25 octobre - 1619, 25 octobre 1618 - 1619; MC/ET/XXX/1; registre
    Informations complémentaires:
    1618, 25 à 30 octobre, 8 et 12 décembre.
    1619, 20 mars, juillet à 31 décembre.
    Informations concernant le classement:
    Le niveau inférieur de description, quand il existe, correspond aux minutes d'actes. Toutes les minutes ne sont pas forcément décrites une à une. Les descriptions de ces minutes sont plus ou moins détaillées.
    - Les Courtiers en Foin., 11 octobre 1621; MC/ET/XXX/1
      Origine de l'information:
      Fichier dit 'général' XVIIe-XVIIIe siècles, par le personnel du Minutier, 1954-1999 ( fichier papier entièrement dématérialisé; voir contexte dans le Plan d’orientation général - Notaires de Paris, guides thématiques du Minutier).
      Date de révision: 2011-2012
      Date de création de la notice: 2010
    - Transport de rente: Jean de Recourt, Damien Mitton., avril 1628; MC/ET/XXX/1
      transport de droits; Mitton, Damien
  - Minutes. 1620, MC/ET/XXX/2
  - Minutes. 1621, MC/ET/XXX/3
    - Transport de rente par Catherine Mesnart, veuve de Guillaume Poiret, maître sculpteur, demeurant rue des Vieux-Augustins, paroisse Saint-Eustache., 5 janvier 1621; MC/ET/XXX/3
      Documents du Minutier central concernant les peintres, sculpteurs et graveurs au XVIIe siècle (1600-1650) (études XXI à CXXII, soit 1585 actes), par Marie-Antoinette Fleury, 1954-1976 (fichier papier entièrement dématérialisé; voir contexte dans le Plan d’orientation général - Notaires de Paris, guides thématiques du Minutier).
      Date de révision: 2010
      Date de création de la notice: 2005
      transport de droits; Vieux-Augustins (rue des); Mesnard, Catherine; Poiret, Guillaume; sculpteur
  - Minutes. 1622, MC/ET/XXX/4; Document détérioré.
    - Balthazard de Lagrenée, maître peintre, demeurant rue de la Monnoie, paroisse Saint-Jacques-la-Boucherie, promet à Jacques Bandemont, maître peintre, de faire les peintures d'une maison rue Vieille-du-Temple., 6 juin 1622; MC/ET/XXX/4
      marché; Monnaie (rue de la); Vieille-du-Temple (rue); Bandemont, Jacques; Lagrenée, Balthazard de; peintre
    - Marché de transport de poudre à canon entre Clément Sannois, voiturier par eau, et Philippe Solu, logé rue Saint-Jacques chez Michel Bourdin, maître sculpteur., 12 août 1622; MC/ET/XXX/4
      marché; Saint-Jacques (rue); Bourdin, Michel (1585?-1645); Sannois, Clément; Solu, Philippe; sculpteur; transporteur de marchandises
  - Minutes. 1623, MC/ET/XXX/5
    - Accord entre Jacques Baudemont, maître peintre, demeurant rue Saint-Antoine, paroisse Saint-Paul, et Jean Laquehay, maître imprimeur, au sujet de Philippe Torette, compagnon peintre à leur service., 30 novembre 1623; MC/ET/XXX/5
      accord; Saint-Antoine (rue); Baudemont, Jacques; Laquehays, Jean; imprimeur; peintre
    - Association pour fabriquer des vases et des figures entre Etienne Sager, maître peintre, demeurant rue de la Verrerie, paroisse Saint-Médéric et Philippe de Buysscher, sculpteur, demeurant Faubourg Saint-Honoré., 1er décembre 1623; MC/ET/XXX/5
      acte de société; Saint-Honoré (faubourg); Verrerie (rue de la); Buyster, Philippe de (1595-1688); Sager, Etienne; peintre; sculpteur
  - Minutes. 1624, MC/ET/XXX/6
  - Minutes. 1625, MC/ET/XXX/7
  - Minutes. 1626, MC/ET/XXX/8
  - Minutes. 1627, MC/ET/XXX/9
    - Bail par Jean Musnier (ou Husnier) le jeune dit Dupré, marchand à Meaux, à Guillaume Lepeuple, charpentier de la grande cognée, d'une partie d'une maison sise rue du Temple, où il demeure, moyennant 40 sous de loyer., 12 février 1532; MC/ET/XXX/9
      Lieux et monuments à Paris au XVIe siècle (1070 actes), par C. Grodecki, 1971-1986 (fichier papier entièrement dématérialisé; voir contexte dans le Plan d’orientation général - Notaires de Paris, guides thématiques du Minutier).
      Date de création de la notice: 2009
      bail; Temple (rue du); Meaux (Seine-et-Marne); Musnier dit Dupré, Jean; Husnier dit Dupré, Jean; Lepeuple, Guillaume; commerçant; charpentier
  - Minutes. 1628, MC/ET/XXX/10
    - Inventaire après décès de Valence de Verdun, femme d'Edmé Bonot, notaire au Châtelet, rue Saint-Martin, paroisse Saint-Merri., 7 février 1628; MC/ET/XXX/10
      Notaires des XVIe-XVIIIe siècles (4153 actes), par Claire Béchu, Catherine Grodecki, Marie-Antoinette Fleury, Madeleine Jurgens, Marie-Françoise Limon-Bonnet, Pierre-Yves Louis, Xenia Pamfilova, Isabelle Pebay, v. 1950, 1986-1994 (fichier papier entièrement dématérialisé; voir contexte dans le Plan d’orientation général - Notaires de Paris, guides thématiques du Minutier).
      Date de création de la notice: 2004
      inventaire après décès; Saint-Martin (rue); Bonot, Edmé; Verdun, Valence de; notaire
    - Inventaire d'André Lotin., mai 1628; MC/ET/XXX/10
      inventaire; Lotin, Andre
    - Bail à loyer par Jacques Duchemin, peintre, demeurant rue de la Verrerie, paroisse Saint-Jean-en-Grève, en faveur de Robine Denise, demeurant à Montigny-le-Bretonneux, pour 14 arpents de terres labourables au dit lieu., 28 novembre 1628; MC/ET/XXX/10
      bail; Montigny-le-Bretonneux (Yvelines); Verrerie (rue de la); Denise, Robine; Duchemin, Jacques; peintre
  - Minutes. 1629, MC/ET/XXX/11
    - Transport de rente par Jacques Duchemin, peintre, demeurant rue de la Verrerie, paroisse Saint-Jean-en-Grève, à Guy Hubault, maître chapelier, demeurant quai de l'Ecole, paroisse Saint-Germain-l'Auxerrois., 10 février 1629; MC/ET/XXX/11
      transport de droits; Ecole (quai de l'); Verrerie (rue de la); Duchemin, Jacques; Hubault, Guy; fabricant d'accessoires vestimentaires; peintre
  - Minutes. 1630, MC/ET/XXX/12
  - Minutes. 1631, janvier - juillet, janvier - juillet 1631; MC/ET/XXX/13
    - Constitution de rente par Pierre Frelin, peintre, demeurant rue des Arcis, paroisse Saint-Médéric, à l'enseigne des Balances, à Nicolas Herbin, maître tailleur d'habits, demeurant également rue des Arcis., 19 février 1631; MC/ET/XXX/13
      constitution de rente; Arcis (rue des); Frelin, Pierre; Herbin, Nicolas; peintre; tailleur d'habits
    - Devis par Pierre Biard, sculpteur ordinaire du roi, demeurant derrière les Minimes de la place royale, paroisse Saint-Paul, pour réaliser la sépulture du maréchal de La Chastre en l'église de Saint-Martin d'Angerville-en-Gâtinais, à la demande de Isabelle d'Etampes, veuve de Louis de La Chastre., 17 avril 1631; MC/ET/XXX/13
      Précisions sur les lieux: Angerville (Essonne)--Saint-Martin (église)
      devis; Angerville (Essonne); Minimes (couvent des); Royale (place); Biard, Pierre; Estampes, Isabelle d'; La Châtre, Louis de (15..-1630); sculpteur
  - Minutes. 1631, août - décembre, août - décembre 1631; MC/ET/XXX/14
  - Minutes. 1632, MC/ET/XXX/15
    - Inventaire après décès Ch. Thiersault, gentilhomme de la maison du roi, dont sa bibliothèque., 9 février 1632; MC/ET/XXX/15
      Fichier Bibliothèques XVIe-XVIIIe siècles, par Claire Béchu, Marie-Antoinette Fleury, Madeleine Jurgens, Xenia Pamfilova, 1953-1996 (fichier papier entièrement dématérialisé; voir contexte dans le Plan d’orientation général - Notaires de Paris, guides thématiques du Minutier).
      Date de création de la notice: 2012
      inventaire après décès; Thiersault, Ch.; officier de la Chambre du roi (Ancien Régime)
    - Contrat de mariage entre Barbe Prou, fille du Jacques Prou, demeurant à Pré-Raillé-en-Brie, et Antoine Delorme, maçon, dans lequel est cité comme témoin Pierre Jacquet dit Grenoble, maître peintre et sculpteur, et sa femme Marguerite Mahon., 13 mai 1632; MC/ET/XXX/15
      contrat de mariage; Reuil-en-Brie (Seine-et-Marne); Delorme, Antoine; Jacquet dit Grenoble, Pierre; Mahon, Marguerite; Prou, Barbe; Prou, Jacques (1655-1706); maçon; peintre; sculpteur
    - Contrat de mariage de Jean Hecq, compagnon tisserand, demeurant rue Cocquerée, paroisse Saint-Gervais, et Marguerite Veusine, demeurant rue de la Verrerie, présence de Jean Peillot dit la Garde, peintre, témoin., 16 mai 1632; MC/ET/XXX/15
      contrat de mariage; Coquerelle (impasse); Verrerie (rue de la); Hecq, Jean; Peillot dit la Garde, J.; Veusine, Marguerite; peintre; tisserand
  - Minutes. 1633, MC/ET/XXX/16
  - Minutes. 1634, MC/ET/XXX/17
  - Minutes. 1635, MC/ET/XXX/18
  - Minutes. 1636, MC/ET/XXX/19
  - Minutes. 1637, MC/ET/XXX/20
  - Minutes. 1638, MC/ET/XXX/21
  - Minutes. 1639, MC/ET/XXX/22
    - Marché pour un épitaphe passé par Marguerite Mahon, veuve de Pierre Jacquet dit Grenoble, demeurant rue de la Tisseranderie, paroisse Saint-Jean-en-Grève, avec François de Villemontée et Catherine de Thumery, demeurant rue Saint-Avoie, paroisse Saint-Jacques-la-Boucherie. L'épitaphe, composée d'une table de marbre avec une corniche, est à placer dans la chapelle de la communion de l'église Saint-Jean-en-Grève réservée à la famille Thumerie., 2 février 1639; MC/ET/XXX/22
      marché; Sainte-Avoie (rue); Tixeranderie (rue de la); Jacquet dit Grenoble, Pierre; Mahon, Marguerite; Thumery de Boissise, Catherine de (15..?-1658); Villemontée, François de; sculpteur
    - Mise en apprentissage par Mathurine Levieil, pour 5 ans de Louis Cochin, chez Jacques Linard, peintre et valet de chambre du roi, demeurant rue de Poitou, paroisse Saint-Nicolas-des-Champs., 30 mars 1639; MC/ET/XXX/22
      contrat d'apprentissage; Poitou (rue de); Cochin, Louis; Levieil, Mathurine; Linard, Jacques; peintre; employé de maison
  - Minutes. 1640, MC/ET/XXX/23
  - Minutes. 1641, janvier - mai, janvier - mai 1641; MC/ET/XXX/24
    - Cession par échange par François Lotin à Nicolas Fouquet de la terre de Vaux-le-Vicomte., 1er février 1641; MC/ET/XXX/24
      échange; Foucquet, Nicolas
  - Minutes. 1641, juin - décembre, juin - décembre 1641; MC/ET/XXX/25
  - Minutes. 1642, MC/ET/XXX/26
    - Preuves de chevalier de Malte pour Louis Damours., 21 mars 1642; MC/ET/XXX/26
      Acte signalé par le personnel du Minutier central des notaires de Paris.
      Date de création de la notice: 2017 (Marie-Françoise Limon-Bonnet)
    - Inventaire après décès d'Elisabeth Gamin, à la requête de François Lotin de Charny, seigneur de Martilly, conseiller en parlement., 16 juin 1642; MC/ET/XXX/26
      inventaire; Gamin, Elisabeth
  - Minutes. 1643, MC/ET/XXX/27
    - Mise en apprentissage par Elisabeth Deslandes, femme de Jean de Flecelles, demeurant rue des Francs-Bourgeois, paroisse Saint-Gervais, de Jacques Bachelier, chez Jean Lescuyer, maître peintre et vitrier, demeurant à Mantes, de présent à Paris., 2 mars 1643; MC/ET/XXX/27
      contrat d'apprentissage; Mantes-la-Jolie (Yvelines); Francs-Bourgeois (rue des); Bachelier, Jacques; Deslandes, Elisabeth; Flecelles, Jean de; Lescuyer, Jean; peintre; vitrier
    - Contrat de mariage entre Jean Bichateau (ou Bicheteau), avocat au parlement de Toulouse, demeurant rue de Macon, paroisse Saint-André-des-Arts, fils d'Abel Bichateau, ministre de la religion prétendue réformée, et Marie Vinboin, fille de Antoine Vinboin, maître peintre, demeurant rue Darnétal en la maison du Nom-de-Jésus, paroisse Saint-Sauveur., 11 juin 1643; MC/ET/XXX/27
      contrat de mariage; Mâcon (rue de); Nom de Jésus (enseigne du); Bichateau, Abel; Bichateau, Jean; Vinboin, Antoine; Vinboin, Marie; peintre
    - Convention pour une construction dans l'Ile Notre-Dame entre Eustache Cornille, notaire au Chatelet, demeurant rue Saint-Antoine, paroisse Saint-Gervais, et Philippe de Champagne peintre et valet de chambre du roi, demeurant quai Bourbon, Ile Notre-Dame., 10 octobre 1643; MC/ET/XXX/27
      convention; Bourbon (quai de); Notre-Dame (île); Saint-Antoine (rue); Champaigne, Philippe de (1602-1674); Cornille, Philippe; notaire; peintre; officier de la Chambre du roi (Ancien Régime)
    - Abandon des biens de Philippe Jean Delisle à ses créanciers (union des créanciers)., 14 août 1771; MC/ET/XXX/27
  - Minutes. 1644, janvier - juin, janvier - juin 1644; MC/ET/XXX/28
  - Minutes. 1644, juillet - décembre, juillet - décembre 1644; MC/ET/XXX/29
    - Quittance par Jean Mesange, maçon demeurant paroisse Saint-Eustache., 5 février 1612; MC/ET/XXX/29; fol. VI/XX/XVIII
      Artisans XVIIe, par M. Jurgens, M.A. Fleury, R. Gourmelon et le personnel du Minutier central, 1954-1996 (fichier papier entièrement dématérialisé; voir contexte dans le Plan d’orientation général - Notaires de Paris, guides thématiques du Minutier).
      quittance; Mesnage, Jean
  - Minutes. 1645, janvier - juin, janvier - juin 1645; MC/ET/XXX/30
  - Minutes. 1645, juillet - décembre, juillet - décembre 1645; MC/ET/XXX/31
  - Minutes. 1646, MC/ET/XXX/32
  - Minutes. 1647, MC/ET/XXX/33
    - Vente par Pierre Le Messier, sieur de Bellerose, comédien ordinaire du roi, et Nicole Gassot, sa femme, demeurant rue Mauconseil, à Jean de La Barre, conseiller et procureur du roi au grenier à sel de Paris, de différents héritages consistant en un jardin, plusieurs quartiers de terre et un arpent de bois à Courdimanche, plusieurs arpents de terre à Jouy-le-Moutier, un demi arpent de terre entre Menucourt et Boisement, aux vendeurs appartenant par vente à eux faite le 21 août 1642, moyennant 2000 livres tournois., 10 avril 1647; MC/ET/XXX/33
      Documents du Minutier central des notaires de Paris, Le théâtre professionnel à Paris, 1600-1649, étude par Alan Howe, documents analysés par Madeleine Jurgens et Alan Howe [457 actes], transcriptions par Andrée Chauleur et Pierre-Yves Louis, Paris, Archives nationales, 2000, notice n° 438 (instrument de recherche imprimé dématérialisé dont la version intégrale est accessible en ligne par la rubrique 'Autres instruments de recherche', voir contexte dans le Plan d’orientation général - Notaires de Paris, guides thématiques du Minutier).
      Date de révision: 2004
      Date de création de la notice: 2003
      Voir aussi l'acte de vente à Pierre Le Messier, du 21 août 1642, analysé dans Jurgens (Madelaine); Howe (Alan) 'Le théâtre professionnel à Paris. 1600-1649.' Documents du minutier central des notaires de Paris. Paris, Centre historique des Archives nationales, 2000, n° 356.
      Documents du Minutier central des notaires de Paris, Le théâtre professionnel à Paris, 1600-1649, étude par Alan Howe, documents analysés par Madeleine Jurgens et Alan Howe, transcriptions par Andrée Chauleur et Pierre-Yves Louis, Paris, Archives nationales, 2000, XVI-455 p.
      acte de vente; Mauconseil (rue); Le Messier dit Bellerose, Pierre; Gassot, Nicole; La Barre, Jean de; acteur
  - Minutes. 1648, MC/ET/XXX/34
  - Minutes. 1649, MC/ET/XXX/35
    - Testament d'Antoine Grenier l'aîné, marchand bourgeois de Paris, rue de la Cossonnerie, paroisse Saint-Eustache., 13 janvier 1623; MC/ET/XXX/35; fol. 5
      testament; Grenier, Antoine
    - Mise en apprentissage par Philippe Mellan, maître chaudronnier à Saint-Germain-des-Prés, rue Sainte-Marguerite, de Philippe Chevalier, son neveu, chez Louis Petit, graveur en taille douce, demeurant en la paroisse Saint-Gervais., 1er décembre 1649; MC/ET/XXX/35
      contrat d'apprentissage; Saint-Germain-des-Prés (hameau); Sainte-Marguerite (rue); Chevalier, Philippe; Mellan, Philippe; Petit, Louis; forgeron; graveur
  - Minutes. 1650, MC/ET/XXX/36
    Attention: certains actes ont été constatés manquants
    - Testament olographe et codicille déposé. DU LAURENS, Marguerite, Villerbon, Loir-et-Cher., 5 janvier 1650; MC/ET/XXX/36
      Mention dans le répertoire du notaire coté:
      MC/RE/XXX/1
      Relevé exhaustif dit 'Base Reno' des actes de 1650, d'après les minutes et répertoires des notaires, études II à XLVI (12.585 actes), par le personnel du Minutier, 1989-1995 (base de données migrée: voir contexte dans le Plan d’orientation général - Notaires de Paris, guides thématiques du Minutier).
      testament; dépôt de pièces; Du Laurens, Marguerite
    - Accord. BOUER, Louis. GILLEBERT, Pierre., 9 janvier 1650; MC/ET/XXX/36
      accord; Bouer, Louis; Gillebert, Pierre
    - Déclaration. CHARPENTIER, Guillaume. FOULLE, Etienne., 9 janvier 1650; MC/ET/XXX/36
      déclaration; Charpentier, Guillaume; Foulle, Etienne
    - Transport. FOULLE, Etienne. CHARPENTIER, Guillaume., 9 janvier 1650; MC/ET/XXX/36
      cession; Foulle, Etienne; Charpentier, Guillaume
    - Vente, maison à l'enseigne Louis et l'empereur, rue Saint-Denis, Paris. DELAISTRE, Claude, rue Saint-Denis, Paris. LEFEBVRE, Jean., 11 janvier 1650; MC/ET/XXX/36
      acte de vente; Delaistre, Claude; Lefebvre, Jean
    - Inventaire après décès. DU LAURENS, Marguerite., 11 janvier 1650; MC/ET/XXX/36
      inventaire après décès; Du Laurens, Marguerite
    - Mariage. LARSENY, Guillaume. HUET, Jeanne., 12 janvier 1650; MC/ET/XXX/36
      contrat de mariage; Larseny, Guillaume; Huet, Jeanne
    - Bail, terre, seigneurie et châtellenie, Chauny, Aisne. LOTIN de CHARNY, François. VAILLANT, Antoine., 14 janvier 1650; MC/ET/XXX/36
      bail; Lotin de Charny, François; Vaillant, Antoine
    - Titre nouvel. DUBOIS, Pierre. POUSSEMOTHE (de), Charles., 14 janvier 1650; MC/ET/XXX/36
      titre nouvel; Dubois, Pierre; Poussemothe (de), Charles
    - Mariage. TOUCHE, Antoine. BERTEREAU, Anne., 16 janvier 1650; MC/ET/XXX/36
      contrat de mariage; Touche, Antoine; Bertereau, Anne
    - sommation. BAVYN, Prosper. MARIN, Denis., 20 janvier 1650; MC/ET/XXX/36
      Bavyn, Prosper; Marin, Denis
    - Compte. MAUPEOU (de), Adrianne. SASSIN, François., 25 janvier 1650; MC/ET/XXX/36
      compte; Maupeou (de), Adrianne; Sassin, François
    - Quittance. BARADA (de), Gaspard. SAINT-SIMON (de), Claude., 25 janvier 1650; MC/ET/XXX/36
      quittance; Barada, Gaspard de; Saint-Simon, Claude de
    - Quittance. HEDOUIN, Florent. MEZIERES, Jean., 26 janvier 1650; MC/ET/XXX/36
      quittance; Hedouin, Florent; Mezieres, Jean
    - Mariage. BINET, Louis. FORGET, Anne., 27 janvier 1650; MC/ET/XXX/36
      contrat de mariage; Binet, Louis; Forget, Anne
    - Marché, Transport de matières fécales des fosses de privés, Paris. DELONGPRE, Jean. TOULLEME ou TOULMAI, François., 29 janvier 1650; MC/ET/XXX/36
      marché; Delongpre, Jean; Toulleme Ou Toulmai, François
    - Obligation. DEE, Etienne, Marly, Yvelines. DE L'ESPEE, Jean., 29 janvier 1650; MC/ET/XXX/36
      obligation; Dee, Etienne; Del'espee, Jean
    - Inventaire après décès de Pierre Pescher, conseiller secrétaire du roi, chauffecire et scelleur héréditaire de France, demeurant rue de la Verrerie, 31 janvier 1650; MC/ET/XXX/36
      [10 pages de livres de sa bibliothèque, prisés par Martin Collet et Gervais Clousier, marchands libraires.]
      Georges Wildenstein, Le goût pour la peinture dans la bourgeoisie parisienne au début du règne de Louis XIII, d'après des inventaires après décès...[705 actes], Gazette des Beaux-Arts, Paris, 1959, p.95 (voir contexte dans le Plan d’orientation général - Notaires de Paris, guides thématiques du Minutier).
      Autres dépouillement(s):
      Relevé exhaustif dit 'Base Reno' des actes de 1650, études II à XLVI; Fichier Bibliothèques.
      inventaire après décès; Verrerie (rue de la); Pescher, Pierre; Collet, Martin; Clousier, Gervais; secrétaire du roi (Ancien Régime); auxiliaire de justice
    - Obligation. DEGOUAIX, Etienne. SERGENT, Madeleine., 1er février 1650; MC/ET/XXX/36
      obligation; Degouaix, Etienne; Sergent, Madeleine
    - Mariage. ROUGEAU, Clément. HOURIOT, Simone., 5 février 1650; MC/ET/XXX/36
      contrat de mariage; Rougeau, Clément; Houriot, Simone
    - Constitution. BAULDRY, Jacques. FOUCQUET, Yves., 6 février 1650; MC/ET/XXX/36
      constitution de rente; Bauldry, Jacques; Foucquet, Yves
    - indemnité. BAULDRY, Jacques. DAMOURS, Gabriel., 6 février 1650; MC/ET/XXX/36
      indemnité; Bauldry, Jacques; Damours, Gabriel
    - rétrocession. JUIF, André. MALON (de), Charles Henri., 7 février 1650; MC/ET/XXX/36
      cession; Juif, André; Malon (de), Charles Henri
    - Constitution. QUINEL, Marguerite. MARIN, Denis., 8 février 1650; MC/ET/XXX/36
      constitution de rente; Quinel, Marguerite; Marin, Denis
    - Inventaire après décès. BIRAULT, Edmé., 10 février 1650; MC/ET/XXX/36
      inventaire après décès; Birault, Edmé
    - Constitution. LECOIGNEUX, Jean. THUMERY (de), Claude., 11 février 1650; MC/ET/XXX/36
      constitution de rente; Lecoigneux, Jean; Thumery (de), Claude
    - Obligation. POYLOAULT (de), Louise. BUISINE (de), Philippe., 11 février 1650; MC/ET/XXX/36
      obligation; Poyloault, Louise de; Buisine, Philippe de
    - Quittance et Obligation. BELLOY (de), Hercule. LECOIGNEUX, Jean., 12 février 1650; MC/ET/XXX/36
      quittance; obligation; Belloy, Hercule de; Lecoigneux, Jean
    - trasport de Bail, terres et héritages, Cernay, Yvelines (?). GALLERAND, Nicolas, Franconville, Val-d'Oise. MILLERET, Louis., 12 février 1650; MC/ET/XXX/36
      bail; Gallerand, Nicolas; Milleret, Louis
    - réquisition. MILLERET, Louis, Montmorency, Val-d'Oise. TEXIER, François., 12 février 1650; MC/ET/XXX/36
      déclaration; Milleret, Louis; Texier, François
    - apprentissage, couturière en draps. DELESTANG, Marie. SAVIGNY, Michelle., 17 février 1650; MC/ET/XXX/36
      contrat d'apprentissage; Delestang, Marie; Savigny, Michelle
    - Mariage. BACQUET, François. AUBERT, Marie., 17 février 1650; MC/ET/XXX/36
      contrat de mariage; Bacquet, François; Aubert, Marie
    - Quittance. GOUSSAULT, Antoine. LOTIN de CHARNY, François., 24 février 1650; MC/ET/XXX/36
      quittance; Goussault, Antoine; Lotin de Charny, François
    - Bail, terres et seigneurie, Cardonnois (Le), Somme. SAVEUSES (de), Henri. COULON, Jean., 24 février 1650; MC/ET/XXX/36
      bail; Saveuses (de), Henri; Coulon, Jean
    - Mariage. LARSENY, Guillaume. HUET, Jeanne., 25 février 1650; MC/ET/XXX/36
    - Transport de bail, maison, rue Vieille-du-Temple, Paris. TROCHE, Marie. BOUER, Henri., 26 février 1650; MC/ET/XXX/36
      Troche, Marie; Bouer, Henri
    - Transport. MORIZOT, Samuel. CHARPENTIER, Guillaume., 27 février 1650; MC/ET/XXX/36
      cession; Morizot, Samuel; Charpentier, Guillaume
    - Vente, vignes, Sannois, Val-d'Oise. AUDOUARE, Elisabeth. AUDOUARE, Barthélemy., 27 février 1650; MC/ET/XXX/36
      acte de vente; Audouare, Elisabeth; Audouare, Barthélemy
    - compte. SAVEUSES (de), Henri. CARON, Antoine., 27 février 1650; MC/ET/XXX/36
      compte; Saveuses, Henri de; Caron, Antoine
    - Testament. THIERSAULT, Charles., mars 1650
      Attention: l'original de l'acte est manquant.
      testament; Thiersault, Charles
    - Quittance. FLECHY, Guillaume. Héritiers, MAUPEOU (de)., 2 mars 1650; MC/ET/XXX/36
      quittance; Flechy, Guillaume; Maupeou (de) (Héritiers De)
    - Vente, vigne, lieu dit la glaisière, Sèvres, Hauts-de-Seine. CORNILLE, Eustache. VALLET, Guillaume., 2 mars 1650; MC/ET/XXX/36
      acte de vente; Cornille, Eustache; Vallet, Guillaume